【裁判字號】    89,自,181
【裁判日期】    900227
【裁判案由】    侵占
【裁判全文】
臺灣板橋地方法院刑事判決                          八十九年度自字第一八一號
    自  訴  人  世強交通有限公司
    代  表  人  丁○○
    代  理  人  乙○○
                丙○○
    被      告  甲○○
右列被告因侵占案件，經自訴人提起自訴，本院裁定如左：
    主  文
本件管轄錯誤。
    理  由
一、自訴意旨略以，被告甲○○於民國八十八年三月二日至自訴人世強交通有限公司
    辦理參加無線電輔助營運設備，契約詳載：每月車台機租金及電台服務費為新臺
    幣（下同）一千五百元，詎被告自裝機後即未能完全履行合約之義務，甚至未主
    動與自訴人連絡，業經自訴人多次催告，被告置若罔聞，經自訴人於八十九年三
    月十五日以存證信函催告之，惟被告避不見面，自訴人以存證信函催告時載明合
    約終止之意思表示，怎奈被告仍故意佔用不返還，顯有惡意變易持有為所有之不
    法意圖，因認被告係犯刑法第三百三十五條第一項之侵占罪嫌等語
二、按案件由犯罪地或被告之住所、居所或所在地之法院管轄；而無管轄權之案件，
    應諭知管轄錯誤之判決；另管轄錯誤之判決，得不經言詞辯論為之；又諭知管轄
    錯誤之判決者，非經自訴人聲明，毋庸移送案件於管轄法院，刑事訴訟法第五條
    第一項、第三百四十三條準用第三百零四條前段、準用第三百零七條、第三百三
    十五條分別定有明文。
三、經查：依自訴狀所載本案被告甲○○之住居所為臺北市○○區○○路二一九巷二
    弄三號四樓，經本院查詢其戶籍，被告設籍在臺北市○○○○○路一九二號四樓
    ，此有戶籍謄本一件可稽，而被告經傳喚到庭後則供稱其現住地為臺北縣新店市
    ○○○街二十一之一號五樓，均非在本院轄區內；且訊據被告更矢口否認有何侵
    占之犯行，並辯稱：伊根本未向自訴人租用無線電車台機等語，被告既否認有何
    侵占犯行，且自訴人上揭自訴意旨僅謂：「於八十九年三月十五日以存證信函催
    告之，惟被告避不見面，自訴人以存證信函催告時載明合約終止之意思表示，怎
    柰被告仍故意佔用不返還，顯有惡意變易持有為所有之不法意圖」等情，亦未能
    說明被告所犯侵占罪嫌之犯罪地何在﹖尚難遽認自訴人所指訴被告之犯罪地在本
    院轄區內，則本院就本案顯無管轄權，自訴人向本院提起自訴，核與前揭規定尚
    有未合，爰不經言詞辯論，逕為管轄錯誤之判決。
據上論斷，應依刑事訴訟法第三百四十三條、第三百零四條前段、第三百零七條、第
三百三十五條，判決如主文。
中      華      民      國      九十        年    二      月    二十七  日
                                      臺灣板橋地方法院刑事第三庭
                                          法  官  趙  義  德
右正本證明與原本無異
如不服本判決，應於送達後十日內向本院提出上訴狀
                                          書記官  張  慧  玲
中      華      民      國      九十        年    三      月    六      日


司法院資訊處製作；財團法人民間司法改革基金會備份。
